臺灣高雄地方法院刑事判決
110年度訴字第410號
公  訴  人  臺灣高雄地方檢察署檢察官
被      告  蔡鴻淵



義務辯護人  廖威斯律師
被      告  王富良



義務辯護人  蘇佰陞律師
被      告  陳星亨



義務辯護人  陳冠宇律師

上列被告因毒品危害防制條例等案件，經檢察官提起公訴（109
年度偵字第15299號、第15300號、第15907號、第23249號、110
年度偵字第8619號），本院判決如下：
    主  文
蔡鴻淵販賣第二級毒品，處有期徒刑伍年肆月。扣案之行動電話
壹支（含門號0000000000號SIM卡）、電子磅秤肆台，均沒收。
扣案之第二級毒品甲基安非他命拾包含包裝袋（驗後淨重合計10
4.362公克），均沒收銷燬之；又持有第一級毒品，處有期徒刑
柒月。扣案之第一級毒品海洛因貳包含包裝袋（驗後淨重合計1.
17公克），均沒收銷燬之；又非法持有非制式手槍，處有期徒刑
伍年陸月，併科罰金新臺幣伍萬元，罰金如易服勞役，以新臺幣
壹仟元折算壹日。扣案改造手槍壹支（槍枝管制編號0000000000
號）沒收。有期徒刑部分應執行有期徒刑柒年陸月。其他被訴部
分無罪。
王富良犯竊盜罪，處拘役伍拾伍日，如易科罰金，以新臺幣壹仟
元折算壹日。未扣案犯罪所得募款箱壹個、新臺幣參佰伍拾元，
均沒收，於全部或一部不能沒收或不宜執行沒收時，追徵其價額
。其他被訴部分無罪。
陳星亨無罪。
    理  由
壹、有罪部分
一、犯罪事實
  ㈠蔡鴻淵明知經毒品危害防制條例第2條第2項第1款、第2款列
    為第一級毒品之海洛因、第二級毒品之甲基安非他命，不得
    非法持有、販賣，竟分別基於持有第一級毒品海洛因，及販
    賣第二級毒品甲基安非他命以營利之犯意，先於民國109年7
    月中某日22時許，在高雄市大寮區興隆路與永隆街口處，向
    「黃旭宏」以新臺幣（下同）16,000元購買半錢之第一級毒
    品海洛因而持有之；另以95,000元購買30錢之第二級毒品甲
    基安非他命後，於109年7月28日15時許，在其當時位在高雄
    市大寮區○○路59巷33號3樓之租屋處，以2,000元之價格販賣
    第二級毒品甲基安非他命1包予陳明弘（價金尚未交付）。
    嗣警方於當日晚間對蔡鴻淵執行拘提時，在其身上及上開租
    屋處內，依法扣得第一級毒品海洛因2包（驗前淨重合計1.1
    9公克，驗後淨重合計1.17公克）、第二級毒品甲基安非他
    命10包（驗前淨重合計104.571公克，驗前純質淨重合計84.
    076公克，驗後淨重合計104.362公克）、行動電話1支（含
    門號0000000000號SIM卡）、電子磅秤4台。
  ㈡蔡鴻淵明知具有殺傷力之槍彈係政府公告禁止非法持有之物
    品，竟基於未經許可持有具殺傷力之非制式手槍、子彈之犯
    意，於102年間某日，在高雄市梓官區中正路某處，自「曾
    國進」處收受具殺傷力之仿BERETTA廠92FS型手槍之改造手
    槍1支（槍枝管制編號0000000000號）及子彈12顆而隨身持
    有之。嗣警方於109年7月28日執行前述拘提時，另在蔡鴻淵
    租屋處內，扣得上開改造手槍1支及子彈12顆。
  ㈢王富良意圖為自己不法之所有，而基於竊盜之犯意，於109年
    2月21日14時30分許，在高雄市○○區○○○路00號伊豆茶舖處，
    徒手竊取櫃檯前「浪浪的後盾協會」募款箱（價值250元）
    及其內現金350元，得手後駕駛車牌號碼000-000號輕型機車
    離去現場。
二、認定犯罪事實所憑之證據及理由
  ㈠被告蔡鴻淵部分：
    蔡鴻淵如上揭犯罪事實㈠、㈡所示之犯行，業據蔡鴻淵於偵查
    及本院審理中均坦承不諱，核與證人陳明弘於警詢及偵查中
    證述向蔡鴻淵購毒之情節相符，並有高雄市政府警察局三民
    第二分局109年7月28日搜索、扣押筆錄、扣押物品目錄表、
    扣押物品收據證明書及扣押物品照片各2份、高雄市政府警
    察局三民第二分局尿液檢驗代碼對照表（陳明弘）、正修科
    技大學超微量研究科技中心109年8月12日尿液檢驗報告（陳
    明弘）、法務部調查局109年11月10日調科壹字第109230182
    10號濫用藥物實驗室鑑定書、高雄市立凱旋醫院109年12月1
    5日高市凱醫驗字第66294號濫用藥物成品檢驗鑑定書、內政
    部警政署刑事警察局109年11月12日刑鑑字第1090087899號
    鑑定書、同刑事警察局110年11月12日刑鑑字第1108022268
    號函各1份在卷可稽。又蔡鴻淵於警詢中自承係以95,000元
    向「黃旭宏」購買30錢之第二級毒品甲基安非他命，再以1
    錢5、6,000元之對價販賣，可見其確有從中營利，足認蔡鴻
    淵就犯罪事實㈠、㈡部分之任意性自白均與事實相符。從而，
    上開蔡鴻淵之犯行部分均事證明確，洵堪認定。
　㈡被告王富良部分：
　　王富良如犯罪事實㈢所示之犯行，除據王富良於偵查及本院
    審理中坦承不諱外，並經證人周盈岑、翁富保證述在卷，復
    有監視器翻拍照片及查獲照片可參，足認王富良之任意性自
    白與事實相符。另起訴書犯罪事實欄就王富良所竊募款箱內
    之現金數額雖僅記載約3百餘元，惟王富良於偵查中業已供
    稱募款箱內之現金為「3、400元。300多快400元」（偵五卷
    第49頁），可見實際金額應介於350元至400元間，故本院以
    最有利王富良之方式，認定其內金額為350元。從而，上開
    王富良之犯行亦堪以認定，自應依法論科。
三、應適用之法律
  ㈠蔡鴻淵部分：
  ⒈核蔡鴻淵就犯罪事實㈠部分所為，分別係犯毒品危害防制條例
    第4條第2項之販賣第二級毒品罪、同條例第11條第1項之持
    有第一級毒品罪。蔡鴻淵為販賣而持有純值淨重逾20公克以
    上之第二級毒品甲基安非他命之低度行為，為其販賣之高度
    行為所吸收，不另論罪。
　⒉蔡鴻淵就犯罪事實㈡部分所為，則係犯槍砲彈藥刀械管制條例
    第7條第4項之非法持有非制式手槍罪、同條例第12條第4項
    之非法持有子彈罪。又本案蔡鴻淵非法持有非制式手槍係於
    109年7月28日為警查獲，已在槍砲彈藥刀械管制條例第7條
    、第8條於109年6月10日修正公布，並自同年月12日施行生
    效之後，是起訴書引用修正前之槍砲彈藥刀械管制條例第8
    條第4項論罪，容有未洽，惟因基本社會事實同一，並經本
    院當庭就蔡鴻淵所為可能係涉犯上開條例第7條第4項之罪一
    情為權利告知，而無礙於蔡鴻淵防禦權之行使後，爰依刑事
    訴訟法第300 條規定，變更起訴法條予以審理。另蔡鴻淵此
    部分係以一行為同時觸犯上開2罪名，為想像競合犯，應依
    刑法第55條之規定，從一重之非法持有非制式手槍罪論處。
　⒊蔡鴻淵就上開所犯販賣第二級毒品罪、持有第一級毒品罪，
    及非法持有非制式手槍罪之3罪間，犯意各別，行為互殊，
    應予分論併罰。起訴書認蔡鴻淵持有第一級毒品部分，與其
    非法持有槍彈部分，應構成想像競合犯，尚有不合。　
　⒋蔡鴻淵就犯罪事實㈠所示販賣第二級毒品之犯行，於偵查及審
    判中皆自白不諱，是依毒品危害防制條例第17條第2 項之規
    定，減輕其刑。蔡鴻淵之辯護人雖以蔡鴻淵罹患口腔癌末期
    ，值得同情，且不適合長期入監服刑為由，請求依刑法第59
    條規定，酌減蔡鴻淵之刑，惟蔡鴻淵現在之身體狀況，與其
    行為當時之犯罪情狀，尚非有關，縱可於本院依刑法第57條
    量刑時，或將來執行機關衡量其是否適合執行時，予以審酌
    ，仍無法作為蔡鴻淵本案得適用刑法第59條之事由。又蔡鴻
    淵經依前開毒品危害防制條例第17條第2 項規定減刑後，亦
    無科以最低度刑仍嫌過重之情。從而，辯護人為蔡鴻淵主張
    其本案有刑法第59條規定之適用，尚無可採用。　
　⒌至公訴人雖提出本院105年度聲字第426號裁定、執行案件資
    料表、刑案資料查註記錄表等件，認蔡鴻淵上開犯行均構成
    累犯，惟未就蔡鴻淵應加重其刑之事項有所主張或具體指出
    證明方法，是參照最高法院110年度台上字第5660號判決意
    旨，本院尚毋庸依職權調查並為相關之認定，併予敘明。　
  ㈡王富良部分：
  ⒈核王富良就犯罪事實㈢部分所為，係犯刑法第320條第1項之竊
    盜罪。
　⒉又王富良本案所犯之竊盜罪，並非重罪，且其犯罪情狀亦無
    顯可憫恕，縱科以最低刑度仍嫌過重之情事，是辯護人請求
    依刑法第59條規定減輕王富良之刑部分，實屬無由。　
　⒊公訴人雖另提出王富良之執行指揮書電子檔紀錄、刑案資料
    查註記錄表等件，認其上開犯行亦構成累犯，惟仍未就王富
    良應加重其刑之事項有所主張或具體指出證明方法，是本院
    同前說明，亦不為相關之認定。
四、量刑之理由
  ㈠蔡鴻淵部分：
    爰審酌蔡鴻淵從其自身施用、接觸毒品之經驗，就毒品極易
    造成施用者生理成癮性及心理依賴性，除嚴重戕害身體健康
    ，亦可能因此衍生其他犯罪，對人體及社會治安均危害甚鉅
    等情，均應知之甚明，竟仍無視嚴加禁止毒品之法律，亦不
    在乎刑罰之嚴重程度，僅為圖私利，而為本案販賣第二級毒
    品及持有第一級毒品之犯行，雖其販賣部分之對象僅1 人，
    且係同有施用毒品習慣之成年人，金額為2,000元，尚未取
    得，地點亦係在其私人租屋處，而非公共場所，惟其購入而
    持有之毒品數量甚多，如予以流出，勢必造成社會甚大之危
    害，是客觀上之犯罪情節並不能謂屬於輕微。又蔡鴻淵於10
    2年間起，即自「曾國進」處取得本案具殺傷力之非制式改
    造手槍1支、子彈12顆，至本案於109年7月28日為警查獲時
    止，持有期間長達7年左右，雖未有事證顯示其有持該等槍
    彈另為不法使用，惟仍對社會治安構成潛在之重大危險，而
    值相當程度之非難。再參以蔡鴻淵犯後始終坦認全部犯行，
    並未有任何飾詞辯解或徒費司法資源之舉，態度並非惡劣。
    另蔡鴻淵前因毒品案件，分別經本院以104年度簡字第3404
    號判決、104年度簡字第4817號判決判處有期徒刑2月、3月
    確定，再經本院以105年度聲字第426號裁定，定其應執行刑
    為有期徒刑4月確定，而於105年10月3日易科罰金執行完畢
    等情，有臺灣高等法院被告前案紀錄表1份在卷可按，從蔡
    鴻淵經上開案件執行完畢後，5年內又再犯本案毒品、槍砲
    案件，足見其主觀上遵守法律誡命之意願，及刑罰之適應能
    力均甚為薄弱。末考量蔡鴻淵於本案行為時已年滿42歲，現
    罹患口腔癌，有卷附法務部○○○○○○○111年7月25日高監衛字
    第11111004470號函暨所附蔡鴻淵就醫紀錄供參，健康狀況
    不佳，及其於本院審理中自陳之教育程度、工作經歷、家庭
    生活與經濟狀況等一切情狀，分別量處如主文第1項所示之
    刑，就罰金刑部分並依刑法第42條第3項之規定，諭知易服
    勞役之折算標準。本院復斟酌蔡鴻淵就犯罪事實㈠所犯2罪，
    雖均屬毒品犯罪，且犯罪時間緊鄰，但一為販賣第二級毒品
    ，一為持有第一級毒品，兩者之罪質不可相提並論；另就犯
    罪事實㈡所犯之非法持有非制式手槍罪，無論犯罪類型或時
    間，均與犯罪事實㈠部分顯然有別，而難認對法益侵害之加
    重效應不大等情事，就上開犯行所處有期徒刑部分，依刑法
    第51條第5款之規定，定其應執行刑為有期徒刑7年6月，以
    示刑法規範之有效及妥當，並給予蔡鴻淵與其罪責相符之刑
    罰。
  ㈡王富良部分：
　　本院另審酌王富良於本案行為時，已年滿41歲，正值中壯之
    年，且身心無礙，竟不思以己力正當賺取財物，利用購物之
    際竊取店家擺放於櫃檯前之募款箱，雖取得之不法利益非鉅
    ，但已足見王富良遵守法秩序及尊重他人財產權之意識，均
    甚為薄弱，而值非難。再參以王富良犯後坦承犯行，尚有面
    對司法追訴及處罰之意，惟其本案所竊財物之價值不高，迄
    今卻未賠償被害人，難認已有填補其行為所造成損害之具體
    作為。又王富良前因詐欺、偽造文書、強盜等案件，分別經
    法院科刑判決，及臺灣臺中地方法院以96年度聲減字第4474
    號裁定減刑並定應執行刑為有期徒刑9年6月確定後，於100
    年4月20日縮短刑期假釋出監。嗣又因竊盜、搶奪等罪，分
    別經法院科刑判決，及本院以103年度聲字第908號裁定定應
    執行刑為有期徒刑3年2月確定，並與前開假釋經撤銷後之殘
    刑即有期徒刑2年7月16日接續執行，而於108年8月27日縮短
    刑期執行完畢出監等情，有臺灣高等法院被告前案紀錄表1
    份存卷可參，是王富良於前開有期徒刑執行完畢後，5年內
    又故意再犯本案竊盜，堪認其相似罪質之前科累累，素行不
    佳。末考量王富良於本院審理中自陳之教育程度、工作經歷
    、家庭生活及經濟狀況等一切情狀，量處其拘役55日，並依
    刑法第41條第1項前段之規定，諭知其易科罰金之折算標準
    ，以彰法紀。   
五、沒收之說明
  ㈠蔡鴻淵部分：
  ⒈扣案第一級毒品海洛因2包（驗後淨重合計1.17公克）、第二
    級毒品甲基安非他命10包（驗後淨重合計104.362公克），
    業經鑑驗分別含有第一級毒品海洛因、第二級毒品甲基安非
    他命，已如前述，而裝盛該等毒品之包裝袋，其中亦含有無
    法析離之第一級毒品海洛因、第二級毒品甲基安非他命，均
    應依毒品危害防制條例第18條第1 項前段規定，分別於蔡鴻
    淵持有第一級毒品及販賣第二級毒品之罪刑項下，宣告沒收
    銷燬之。至鑑驗耗用之毒品部分既已滅失，則無庸再予宣告
    沒收銷燬。
  ⒉扣案之行動電話1支（含門號0000000000號SIM卡）、電子磅
    秤4台，係供蔡鴻淵本案販賣第二級毒品所用之物，業據蔡
    鴻淵供承在卷，是應依毒品危害防制條例第19條第1 項之規
    定，不論屬於蔡鴻淵與否，均沒收之。
　⒊蔡鴻淵販賣第二級毒品部分，因陳明弘賒欠價金，而尚未實
    際取得2,000元，是並無犯罪所得應予沒收或追徵之問題。
　⒋扣案改造手槍1支（槍枝管制編號0000000000號），業經鑑定
    具有殺傷力，屬違禁物，不問屬於犯罪行為人與否，應依刑
    法第38條第1 項之規定宣告沒收。至非制式子彈部分，因已
    全數試射完畢，而均喪失子彈之效用，非屬違禁物，爰不予
    諭知沒收。
　⒌至其餘扣案物則不能證明與本案犯罪事實有關，是亦不另為
    沒收之諭知。　
  ㈡王富良部分：
　　王富良就犯罪事實㈢部分所竊得之募款箱1個及其內現金350
    元，雖未扣案，但為其本案之犯罪所得，應依刑法第38條之
    1 第1 項前段、第3 項之規定，於其犯行項下諭知沒收，並
    於全部或一部不能沒收或不宜執行沒收時，追徵其價額。
貳、無罪部分
一、公訴意旨另以：被告蔡鴻淵、王富良、陳星亨均明知經毒品
    危害防制條例第2條第2項第2款列為第二級毒品之甲基安非
    他命，不得非法持有、販賣，竟共同基於販賣第二級毒品甲
    基安非他命以營利之犯意聯絡，先由蔡鴻淵於109年4月11日
    19時50分許，使用行動電話通訊軟體LINE與毛昊星聯繫毒品
    交易事宜後，再指派陳星亨、王富良將甲基安非他命1包（1
    .8公克）送至址設高雄市○○區○○○路000號之奇異果旅店701
    室給毛昊星，並向毛昊星收取1,000元，因認蔡鴻淵、王富
    良、陳星亨均涉有毒品危害防制條例第4條第2項之販賣第二
    級毒品罪嫌。
二、按犯罪事實應依證據認定之，無證據不得認定犯罪事實；又
    不能證明被告犯罪者，應諭知無罪之判決，刑事訴訟法第15
    4 條第2 項、第301 條第1 項分別定有明文。次按事實之認
    定，應憑證據，如未能發現相當證據，或證據不足以證明，
    自不能以推測或擬制之方法，以為裁判基礎。又認定犯罪事
    實所憑之證據，雖不以直接證據為限，間接證據亦包括在內
    ；然而無論直接或間接證據，其為訴訟上之證明，須於通常
    一般之人不致有所懷疑，而得確信其為真實之程度者，始得
    據為有罪之認定，倘其證明尚未達到此一程度，而有合理之
    懷疑存在時，即無從為有罪之認定。
三、公訴意旨認蔡鴻淵、王富良、陳星亨涉有上揭犯行，主要係
    以蔡鴻淵、王富良、陳星亨之供述、證人毛昊星之證述、奇
    異果旅店監視錄影畫面翻拍照片、毛昊星與蔡鴻淵、王富良
    、陳星亨之通訊軟體LINE對話紀錄截圖、現場照片，及相關
    之扣案物、毒品檢驗鑑定書、尿液檢驗報告等證據為其論據
    。訊據蔡鴻淵固坦承有販賣第二級毒品甲基安非他命予毛昊
    星，但否認與王富良、陳星亨共犯；而王富良、陳星亨亦均
    否認有與蔡鴻淵共同販賣第二級毒品之犯行，並均辯稱當日
    其等雖有前往奇異果旅店，但並非係依蔡鴻淵之指示與毛昊
    星進行交易毒品等語。
四、經查：　　
　㈠王富良、陳星亨於109年4月11日晚間前往址設高雄市○○區○○○
    路000號之奇異果旅店，並由陳星亨上樓至該旅店之701室與
    毛昊星碰面，而王富良則在1樓大廳等候之事實，業據王富
    良、陳星亨於本院審理中坦認而無爭執，並有奇異果旅店之
    監視器擷取畫面、本院111年6月8日之勘驗筆錄暨勘驗報告
    截圖各 1份在卷可稽，而先堪以認定。
　㈡證人毛昊星於109年4月15日警詢中雖證稱：我是於109年4月1
    1日19時50分許用LINE跟蔡鴻淵聯繫要購買甲基安非他命，
    然後過沒多久蔡鴻淵就叫陳星亨與王富良將毒品送到我入住
    的奇異果旅店等語，惟其於前日即109年4月14日檢察官訊問
    時，原係證稱：我最近一次向蔡鴻淵購毒是在109年4月7日
    ，印象中是打LINE給蔡鴻淵，他再叫陳星亨送來701室，我
    住那裡已超過1個禮拜等語，是其就何時向蔡鴻淵購毒一節
    ，前後證述已有不一。又蔡鴻淵雖亦於109年7月29日警詢中
    員警詢以「毛昊星於警詢筆錄內供稱，是於109年4月11日19
    時50分許利用LINE聯繫你要購買毒品安非他命一事後，過沒
    多久後陳星亨、王富良等2人就將毒品送至毛昊星住處，是
    否屬實?」時，自白「屬實」等語，惟其於本院審理中以證
    人身分作證時證稱：109年4月11日這次是毛昊星來跟我拿毒
    品，並沒有送去他住的地方，跟王富良、陳星亨沒有關係。
    警詢時我因為很累，警員問什麼我都回答「黑阿」（台語）
    ，都承認等語，供述亦有矛盾。本院審酌毛昊星因已在奇異
    果旅店住宿一段時間，且依其於警詢及偵查中之證述亦可見
    其曾向蔡鴻淵購毒數次。此外，蔡鴻淵於警詢中確實係依循
    警員之問題，被動回答「屬實」，而非主動供出過程等情，
    而不能排除毛昊星有關向蔡鴻淵購毒之證述，及蔡鴻淵之自
    白，有記憶錯誤或混淆之情形，是其等之證述或自白是否全
    與事實相符，即難認毫無可疑。
　㈢另依卷附毛昊星分別與蔡鴻淵、陳星亨、王富良之通訊軟體L
    INE對話紀錄所示，109年4月11日當晚，毛昊星僅有使用LIN
    E與蔡鴻淵、王富良聯繫。其中蔡鴻淵與毛昊星該日晚間對
    話內容大致如下：「（19:49蔡鴻淵，下稱蔡）：你那有錢
    嗎?（19:50毛昊星，下稱毛）：有，但能給你一張可以嗎?
    我剛還付了房費。（19:51蔡）：匯進戶口。（19:51毛）：
    能給你一張。（19:51蔡）：好。」，隨後蔡鴻淵即傳送帳
    戶號碼及金融卡照片予毛昊星，而毛昊星則於當日22時54分
    再傳送「菸哥（即蔡鴻淵），聽小星（即陳星亨）說材料錢
    有漲，那是多少呢?」等語；至王富良與毛昊星之對話內容
    則大致如下：「（21:23王富良，下稱王）：我已在中山、
    六合路口等你了。（21:59兩人使用通話）。（22:01毛）：
    你在哪?（22:02毛）：我看不到你，我要走了。（翌日00:0
    9王）：我待會就回去你那裡，你有還要吃東西嗎?（翌日02
    :56王）：你朋友走了，再打給我。……（翌日06:56王）：可
    以上去嗎?弄一顆球，裡面放500元的東西，拿下來給我，下
    午回你。」等語。從上開對話紀錄可知，109年4月11日當晚
    係蔡鴻淵先主動詢問毛昊星是否有錢，但無法自前後文知悉
    其目的。而毛昊星於22時54分許，尚向蔡鴻淵詢問毒品價格
    ，是先難認兩人稍早已就交易毒品之事有所磋商、議定；又
    毛昊星原本係與王富良相約在距上開旅館有段距離之地點碰
    面，並於當晚10時左右因未遇毛昊星而返回等情，均與毛昊
    星於109年4月15日警詢中證稱於109年4月11日19時50分許與
    蔡鴻淵聯繫購買毒品後不久，陳星亨與王富良即已將毒品送
    至上開旅店之情節不合，益徵毛昊星該證述，以及蔡鴻淵依
    該證述所為之自白，可信性均不高。
  ㈣再者，依前述毛昊星等人之對話紀錄、奇異果旅店監視錄影
    畫面翻拍照片，及本院111年6月8日之勘驗筆錄暨勘驗報告
    截圖，另可知陳星亨於109年4月11日當晚均待在毛昊星上開
    旅館房間內，其間曾外出購物再返回。而王富良除與毛昊星
    在旅館外碰面未著外，於抵達上開旅館後，更徹夜在1樓大
    廳等候，不僅一再央求毛昊星讓其上樓，甚至向毛昊星索取
    毒品施用，兩人均不似係受蔡鴻淵指示，而一同前往現場與
    毛昊星交易毒品。再參以前述之理由，則王富良、陳星亨當
    晚前往上開旅館之目的是否確實係依蔡鴻淵之指示與毛昊星
    進行毒品交易，即非無合理之懷疑。亦即，在王富良、陳星
    亨均堅詞否認犯行之情形下，本案依不具可信性之毛昊星於
    警詢中之證述、蔡鴻淵於警詢中之自白，及毛昊星與蔡鴻淵
    等人之對話紀錄、檢察官其他舉證，尚不足以認定蔡鴻淵、
    王富良、陳星亨有於公訴意旨上開所指時、地販賣第二級毒
    品甲基安非他命予毛昊星之事實。至蔡鴻淵、王富良、陳星
    亨是否有另於其他時、地與毛昊星進行毒品交易，既不在檢
    察官起訴之範圍內，本院自無從予以審理、探究。　
五、綜上所述，公訴人所舉之證據尚不足以證明蔡鴻淵、王富良
    、陳星亨有上揭公訴意旨所指共同販賣第二級毒品甲基安非
    他命予毛昊星之犯行，其間實容有合理之懷疑。從而，揆諸
    前揭說明，本案就此部分既不能證明蔡鴻淵、王富良、陳星
    亨犯罪，自應對其等為無罪之諭知。
據上論斷，應依刑事訴訟法第299 條第1 項前段、第300條、第3
01 條第1項前段，判決如主文。
本案經檢察官王朝弘提起公訴，檢察官李文和到庭執行職務。
中　　華　　民　　國　　111 　年　　8 　　月　　24　　日
                  刑事第二庭    審判長法　官  吳佳頴
　　　　　　　　　                    法  官  陳盈吉
                                      法  官  林裕凱
以上正本證明與原本無異。
如不服本判決應於收受送達後20日內向本院提出上訴書狀，並應
敘述具體理由；如未敘述上訴理由者，應於上訴期間屆滿後20日
內向本院補提理由書（均須按他造當事人之人數附繕本）「切勿
逕送上級法院」。
中　　華　　民　　國　　111 　年　　8 　　月　　24　　日
　　　　　　　　　　　　　　　　　   書記官   林宜璋 
　　　　　　　　　　　　　　　　
附錄所犯法條：
毒品危害防制條例第4條第2項
製造、運輸、販賣第二級毒品者，處無期徒刑或10年以上有期徒
刑，得併科新臺幣1千5百萬元以下罰金。

毒品危害防制條例第11條第1項
持有第一級毒品者，處3年以下有期徒刑、拘役或新臺幣30萬元
以下罰金。

槍砲彈藥刀械管制條例第7條第4項
未經許可，持有、寄藏或意圖販賣而陳列第1項所列槍砲、彈藥
者，處5年以上有期徒刑，併科新臺幣1千萬元以下罰金。

槍砲彈藥刀械管制條例第12條第4項
未經許可，持有、寄藏或意圖販賣而陳列子彈者，處5年以下有
期徒刑，併科新台幣300萬元以下罰金。

刑法第320條第1項
意圖為自己或第三人不法之所有，而竊取他人之動產者，為竊盜
罪，處5年以下有期徒刑、拘役或50萬元以下罰金。